Inventaris van het archief van de Administratie der Nationale Domeinen en Geestelijke Goederen, mei 1809-april 1814
Nationaal Archief, Den Haag
Ministerie van Financiën: Nationale Domeinen en Geestelijke Goederen
Financiën / Nationale Domeinen
1809-1814
F23214
570 inventarisnummers; 30,10 meter
Normale geschreven en gedrukte documenten, geen bijzondere handschriften.
Nationaal Archief, Den Haag
Ministerie van Financiën
Generale Intendance voor de Financiën en der Publieke Schatkist
Commissariaat-Generaal voor de Financiën
Directie der Publieke Domeinen en Geestelijke Goederen
Directie der Staatsdomeinen in Holland
In het archief bevinden zich onder andere notulen, ingekomen en uitgaande stukken van zowel de Directeur der publieke domeinen en geestelijke goederen, van den Intendant Generaal van Financiën, van de Commissaris Generaal van Financiën en van de chef van de 4e divisie bij het Ministerie van Financiën, dossiers, tabellen en staten betreffende (financiële) zaken omtrent de publieke domeinen en geestelijke gronden, vele overgenomen uit het archief van het Ministerie van Financiën. Verder bevat het archief ook nog Manualen en Cijnsboeken, acten van cessie van domeinen, conditien van verpachtingen, en velerlei rekeningen.
Archiefvorming
Geschiedenis van het archiefbeheer
Het archief betreffende de nationale domeinen en geestelijke goederen gedurende den tijd dat het beheer er van was opgedragen aan een Directeur (Mei 1809-Januari 1812) en van de liquidatie zijner administratie tot April 1814 was geen duidelijk afgebakend geheel. Zijn archief was alleen te kennen uit de vage en Summiere processenverbaal waarnaar de Stukken door het departement van Financiën aan het Rijksarchief werden overgedragen, waarbij er later vele gevoegd werden, die op niet officiële wijze, onderhands, aan het Rijksarchief zijn afgestaan. Gezamenlijk werden deze Stukken bewaard in kamer nr. 43 van het gebouw aan het Plein.
Herkomst van de in deze lijst opgenomen stukken:
Overgenomen van het departement van Financiën:
Bij procesverbaal van 22 Juli 1861, lijst 5 Nr. 1-19, 58-72, 115 en 116.
Bij procesverbaal van 22 Juli 1861, lijst 6 Nrs. 57, 106-112, 114, 214-258, 297-306, 308, 321, 322.
Bij procesverbaal van 17 Oct. 1875 Nrs. 20-56, 73-104, 117-121, 372-381, 383-394, 397-420.
Zonder procesverbaal (onderhands) in 1877 Nrs. 307, 309-320, 426, 427, 430-445, 448-528.
Zonder procesverbaal (onderhands) in 1880 Nrs. 428, 429, 446, 447.
Bij missive van 22 april 1902 Nr. 46 Nr. 421.
Onbekende herkomst:
Nrs. 105, 113, 122-213, 259-296, 323-371, 382, 395, 396, 422-425, 529-620.
Het archief is bij Koninklijk Besluit of ministeriële beschikking overgebracht.
Inhoud en structuur van het archief
Aanwijzingen voor de gebruiker
Openbaarheidsbeperkingen
Volledig openbaar.
Materiële beperkingen
Het archief kent geen beperkingen voor het raadplegen van stukken als gevolg van slechte materiële staat
Andere toegang
Op de processen-verbaal van de verkochte Domeinen (inventarisnummers 372-415) is een digitale index beschikbaar (oud nr. 2.01.24).
Aanvraaginstructie
Openbare archiefstukken kunnen online worden aangevraagd en gereserveerd. U kunt dit ook via de terminals in de studiezaal van het Nationaal Archief doen. Om te kunnen reserveren dient u de volgende stappen te volgen:
U maakt een profiel aan op www.gahetna.nl, en logt vervolgens in
Via de archiefinventaris (alleen de beschrijvingen met rode nummers) selecteert u het gewenste archiefstuk door op de knop 'Reserveren' te klikken
In het volgende scherm geeft u aan op welke dag u het archiefstuk wilt inzien
Indien u zich bevindt in de studiezaal en een tafelnummer heeft ontvangen kunt u dit nummer vermelden. Als u geen tafelnummer heeft kunt u tafelnummer 777 laten staan
Vervolgens bevestigt u uw reservering door deze te versturen.
Verwant materiaal
Beschikbaarheid van kopieën
Inventarisnummers van dit archief zijn niet in kopievorm beschikbaar
Afgescheiden archiefmateriaal
De ontbrekende rekeningen zijn in de jaren 1947-1950 overgebracht naar de rijksarchieven in de provincie.
Beschrijving van de series en archiefbestanddelen
- MINUUT NOTULEN EN UITGAANDE STUKKEN
  - Van den Directeur der publieke domeinen en geestelijke goederen:, A.
    Het beheer van de publieke of nationale domeinen dat tot 1809 opgedragen was aan de Minister van Financiën werd bij het Koninklijk decreet van 23 mei 1 nr. 1, gesteld onder een directeur die de verantwoordelijkheid kreeg voor de bureau's die de domeinen betroffen. Bij voornoemd decreet werd eveneens de instructie voor de directeur vastgesteld. Bij decreet van 23 mei 1809, benoemde Zijne Majesteit tot Directeur de Staatsraad van Bermutz (zie de relatieven van de notulen 1809 nrs. 3501 en 3502). Aan de directeur werden toegevoegd de heren Badon Ghijben en de commiesen Verbeek en Temminck alsmede de aan de bureaus verbonden beambten van het ministerie van Financiën. De Secretaris Generaal van dat ministerie werd voorts gemachtigd om alle papieren betreffende de administratie der domein voorzover deze onder zijn berusting waren, aan de directeur tegen renversa te geven. Daarnaast werd aan de heren Badon Ghijben, Verbeeck en Temminck vrije toegang toegestaan tot de Generale Secretarie en tot het archief van het ministerie van Financiën. Het Koninklijk decreet van 24 mei 1809 nr. 5 vermeldt de namen van de ambtenaren bij de nieuwe directie alsmede de name van hen die voortaan onder de verantwoordelijkheid van de directie vielen: de ambtenaren van de administratie der domeinen van de vorst van Nassau en de rentmeester der domeinen en geestelijke goederen.
    Naar aanleiding van het Keizerlijk decreet van 21 october 1811, waarbij bepaald werd dat met ingang van het jaar 1812 de franse belastingen de tot dan toe geldende middelen in Holland zouden gaan vervangen, werd de administratie van het "enregistrement der domeinen" naar de algemene wetten van het Rijk ingevoerd. De rentmeesters der domeinen en geestelijke goederen de tot dan toe onder de Directeur der Staatsdomeinen ressorteerden werden gelast om de domeinen aan de ambtenaren van de nieuwe administratie over te geven. Dientengevolge werd de Directeur der Staatsdomeinen in Holland op 31 december 1811 ontslagen; de ambtenaren van de directie werd verzocht hun functies tot nader order te blijven vervullen. De heren Badon Ghijben en Temminck waren echter voor andere functies bestemd. De heer A.J. Verbeek chef van divisie bij de directie werd belast met de liquidatie van de zaken der domeinen tot ultimo december 1811, onder toezicht van de Staatsraad Intendant General van de Keizerlijke domeinen en financiën (zie notulen der Domeinen 31 december 1811 en de missive van de Staatsraad d.d. 31 december 1811).
    - 27 Mei 1809 - 30 Juni 1809, 1; 1 deel
    - 1 Juli 1809 - 31 Juli 1809, 2; 1 deel
    - 1 Aug. 1809 - 31 Aug. 1809, 3; 1 deel
    - 1 Sept. 1809 - 30 Sept. 1809, 4; 1 deel
    - 2 Oct. 1809 - 31 Oct. 1809, 5; 1 deel
    - 1 Nov. 1809 - 30 Nov. 1809, 6; 1 deel
    - 1 dec. 1809 - 30 Dec. 1809, 7; 1 deel
    - 1 Jan. 1810 - 31 Jan. 1810, 8; 1 deel
    - 1 Febr. 1810 - 28 Febr. 1810, 9; 1 deel
    - 1 Maart 1810 - 31 Maart 1810, 10; 1 deel
    - 2 April 1810 - 30 April 1810, 11; 1 deel
    - 1 Mei 1810 - 1 Juni 1810, 12; 1 deel
    - 1 Juni 1810 - 30 Juni 1810, 13; 1 deel
    - 2 Juli 1810 - 31 Juli 1810, 14; 1 deel
    - 1 Aug. 1810 - 31 Aug. 1810, 15; 1 deel
    - 1 Sept. 1810 - 29 Sept. 1810, 16; 1 deel
    - 1 Oct. 1810 - 31 Oct. 1810, 17; 1 deel
    - 1 Nov. 1810 - 30 Nov. 1810, 18; 1 deel
      Achterin dit deel: Generale recapitulatie van de revenuen der domeinen in het Koninkrijk Holland, van vóór het tractaat van 16 Maart 1810, behalve die domeinen welke, volgens decreet van Z.M. den Keizer en Koning van 10 Oct. 1810 domeinen van de Kroon van Frankrijk verklaard zijn.
    - 1 dec. 1810 - 31 Dec. 1810, 19; 1 deel
    - 2 Jan. 1811 - 31 Jan. 1811, 20; 1 deel
    - 1 Febr. 1811 - 28 Febr. 1811, 21; 1 deel
    - 1 Maart 1811 - 1 April 1811, 22; 1 deel
    - 1 April 1811 - 30 April 1811, 23; 1 deel
    - 1 Mei 1811 - 31 Mei 1811, 24; 1 deel
    - 1 Juni 1811 - 29 Juni 1811, 25; 1 deel
    - 1 Juli 1811 - 31 Juli 1811, 26; 1 deel
    - 1 Aug. 1811 - 31 Aug. 1811, 27; 1 deel
    - 1 Sept. 1811 - 30 Sept. 1811, 28; 1 deel
    - 1 Oct. 1811 - 31 Oct. 1811, 29; 1 deel
    - 1 Nov. 1811 - 30 Nov. 1811, 30; 1 deel
    - 2 Dec. 1811 - 5 Dec. 1811, 31; 1 deel
    - 6 Dec. 1811 - 31 Dec. 1811, 32; 1 deel
  - Van den Intendant Generaal van Financiën. (zie N.B. op blz 1), B.
    Liquidatie der domeinzaken tot ultimo December 1811 en verkoop van de domeinen welke niet aan de administratie van het enregistrement der domeinen zijn overgegeven. (Liquidateur A.J. Verbeek).
    - 6 Jan. 1812 - 20 Jan. 1812, 33; 1 deel
    - 21 Jan. 1812 - 31 Jan. 1812, 34; 1 deel
    - 3 Febr. 1812 - 14 Febr. 1812, 35; 1 deel
    - 17 Febr. 1812 - 29 Febr. 1812, 36; 1 deel.
    - 2 Maart 1812 - 16 Maart 1812, 37; 1 deel
    - 17 Maart 1812 - 31 Maart 1812, 38; 1 deel
    - 2 April 1812 - 14 April 1812, 39; 1 deel
    - 15 April 1812 - 30 April 1812, 40; 1 deel
    - 1 Mei 1812 - 29 Mei 1812, 41; 1 deel
    - 1 Juni 1812 - 30 Juni 1812, 42; 1 deel
    - 2 Juli 1812 - 31 Juli 1812, 43; 1 deel
    - 3 Aug. 1812 - 31 Aug. 1812, 44; 1 deel
    - 1 Sept. 1812 - 29 Sept. 1812, 45; 1 deel
    - 1 Oct. 1812 - 30 Oct. 1812, 46; 1 deel
    - 5 Nov. 1812 - 30 Nov. 1812, 47; 1 deel
    - 1 dec. 1812 - 31 Dec. 1812, 48; 1 deel
    - 4 Jan. 1813 - 26 Febr. 1813, 49; 1 deel
    - 1 Maart 1813 - 30 April 1813, 50; 1 deel
    - 3 Mei 1813 - 29 Juni 1813, 51; 1 deel
    - 1 Juli 1813 - 31 Aug. 1813, 52; 1 deel
    - 2 Sept. 1813 - 29 Oct. 1813 1-23 Nov. 1813, van den Intendant Generaal 30 Nov. 1813, van den fungerende Intendant Generaal, 53; 2 delen
    - 8-31 Dec. 1813, van den Comm.s Gene tot de Zaken van Financiën, 54
  - van den Commissaris Generaal tot de Zaken van Financiën:, C.
    - 4 Jan. 1814 - 28 Maart 1814, 55; 1 deel
    - 4, 11, 12 April, 56; 1 Portefeuille
      In April 1814 werden de bureaux van de liquidatie der domeinen tot ultimo December 1811 van Amsterdam naar 's-Gravenhage overgebracht.
  - van den chef van de 4e divisie bij het Ministerie van Financiën, later (vanaf 23 Mei 1809) chef van divisie bij de directie der nationale domeinen:, D.
    - 5 Juli 1808 - 31 Dec. 1808. Nr. 1- 589. Met register 2 Jan. 1809 - 1 Juni 1809. Nr. 590-1267., 57; 1 Portefeuille
- INGEKOMEN STUKKEN (RELATIEVEN VAN DE DE NOTULEN)
  - van den Directeur der publieke domeinen en geestelijke goederen:, A.
    - 29 Mei 1809 - 17 Juni 1809. Nr. 1- 149., 58; 1 Portefeuille
    - 17 Juni 1509 - 15 Juli 1809. Nr. 151- 350., 59; 1 Portefeuille
    - 18 Juli 1809 - 26 Aug. 1809. Nr. 351- 548a, 60; 1 Portefeuille
    - 20 Aug. 1809 - 27 Oct. 1809. Nr. 552 - 899., 61; 1 Portefeuille
    - 27 Oct. 1809 - 29 Nov. 1809. Nr. 901-1074., 62; 1 Portefeuille
    - 29 Nov. 1809 - 30 Dec. 1809. Nr. 1076-1235., 63; 1 Portefeuille
    - 1 Jan. 1810 - 30 Jan. 1810. Nr. 1- 149., 64; 1 Portefeuille
    - 30 Jan. 1810 - 7 Maart 1810. Nr. 151a- 350., 65; 1 Portefeuille
    - 8 Maart 1810 - 13 April 1810. Nr. 352- 550., 66; 1 Portefeuille
    - 13 April 1810 - 17 Mei 1810. Nr. 551- 750., 67; 1 Portefeuille
    - 17 Mei 1810 - 18 Juni 1810. Nr. 751- 950., 68; 1 Portefeuille
    - 18 Juni 1810 - 19 Juli 1810. Nr. 951-1110., 69; 1 Portefeuille
    - 20 Juli 1810 - 7 Sept. 1810. Nr. 1111-1300., 70; 1 Portefeuille
    - 7 Sept. 1810 - 8 Nov. 1810. Nr. 1301-1598., 71; 1 Portefeuille
    - 10 Nov. 1810 - 30 Dec. 1810. Nr. 1606-1958., 72; 1 Portefeuille
    - 2 Jan. 1811 - 5 Febr. 1811. Nr. 1- 224., 73; 1 Portefeuille
    - 5 Febr. 1811 - 8 Maart 1811. Nr. 232- 499., 74; 1 Portefeuille
    - 8 Maart 1811 - 2 April 1811. Nr. 504- 750., 75; 1 Portefeuille
    - 3 April 1811 - 4 Mei 1811. Nr. 751-1018., 76; 1 Portefeuille
    - 6 Mei 1811 - 4 Juni 1811. Nr. 1021-1338., 77; 1 Portefeuille
    - 5 Juni 1811 - 12 Juli 1811. Nr. 1340-1749., 78; 1 Portefeuille
    - 12 Juli 1811 - 5 Aug. 1811. Nr. 1750-1949., 79; 1 Portefeuille
    - 5 Aug. 1811 - 30 Aug. 1811. Nr. 1950-2175., 80; 1 Portefeuille
    - 30 Aug. 1811 - 30 Sept. 1811. Nr. 2177-2420., 81; 1 Portefeuille
    - 21 Oct. 1811 - 8 Nov. 1811. Nr. 2557-2724., 82; 1 Portefeuille
    - 8 Nov. 1811 - 11 Dec. 1811. Nr. 2725-2999., 83; 1 Portefeuille
    - 11 Dec. 1811 - 31 Dec. 1811. Nr. 3000-3288., 84; 1 Portefeuille
  - van den Intendant Generaal van Financiën:, B.
    - 1812 Nr. 1 - 149., 85; 1 Portefeuille
    - 1812 Nr. 151 - 299., 86; 1 Portefeuille
    - 1812 Nr. 301 - 399., 87; 1 Portefeuille
    - 1812 Nr. 400 - 599., 88; 1 Portefeuille
    - 1812 Nr. 601 - 748., 89; 1 Portefeuille
    - 1812 Nr. 752 - 899., 90; 1 Portefeuille
    - 1812 Nr. 900 - 1079., 91; 1 Portefeuille
    - 1812 Nr. 1080 - 1219., 92; 1 Portefeuille
    - 1812 Nr. 1220 - 1299., 93; 1 Portefeuille
    - 1812 Nr. 1300 - 1449., 94; 1 Portefeuille
    - 1812 Nr. 1450 - 1599., 95; 1 Portefeuille
    - 1812 Nr. 1600 - 1729., 96; 1 Portefeuille
    - 1812 Nr. 1730 - 1839., 97; 1 Portefeuille
    - 1812 Nr. 1840 - 2026., 98; 1 Portefeuille
    - 1813 Nr. 1 - 279., 99; 1 Portefeuille
    - 1813 Nr. 280 - 429., 100; 1 Portefeuille
    - 1813 Nr. 430 - 598., 101; 1 Portefeuille
    - 1813 Nr. 600 - 799., 102; 1 Portefeuille
    - 1813 Nr. 801 - 997., 103; 1 Portefeuille
      In Nommer 103 ook ingekomen stukken van de fungeerenden Intendant Generaal en van den Commissaris Generaal tot de Zaken der Financiën van de Vereenigde Nederlanden.
  - van den Commissaris Generaal tot de Zaken van Financiën:, C.
    - 4 Jan. 1814 - 12 April 1814. Nr. 1-168., 104; 1 Portefeuille
    - Brieven aan den heer Canneman, commissaris Generaal der Finantien van de Vereenigde Nederlanden te Amsterdam met en over de conditien en korte Staat van de verkooping der Annerveensche compaginie's goederen in Februari 1810 door de participanten zijnde voor 1/4 gedeelte het Koninkrijk der Nederlanden, vanouds het landschap Drenthe, Januari 1814; 105; 1 Portefeuille
  - van den chef van de 4e divisie bij net Ministerie van Financiën, later (vanaf 23 Mei 1809) chef van divisie bij de directie der nationale domeinen:, D.
    - Brieven:, 1808-1812; 106; 1 Portefeuille
      Bevat Uitgaande brieven:
      20 Juli 1808 - 21 Nov. 1808. Net brieven
      20 Juli 1808 - 20 Mei 1809
      23 Juni 1809 - 14 Dec. 1809
      7 Juli 1809 - 23 Sept. 1809. Minuten
      30 Jan. 1810 - 23 Nov. 1810
      3 Jan. 1811 - 27 Maart 1812
      Ingekomen brieven:
      29 Juni 1809 - 20 Maart 1812
    - Afgedane Stukken relatief tot de notulen:, 1808 - Mei 1809; 107-110
      - Nr. 1- 444., 107; 1 Portefeuille
      - Nr. 445- 747., 108; 1 Portefeuille
      - Nr. 748-999., 109; 1 Portefeuille
      - Nr. 1000-1261., 110; 1 Portefeuille
    - Staat der commissorialen in handen gesteld van den chef der 4e divisie van het Ministerie van Financiën:, 111-112
      - 2 Jan. 1809 - 19 Mei 1809, 111; 1 Portefeuille
        Hierbij eenige los bijliggende brieven van den Minister van Financiën, van den Directeur der publieke domeinen en van den chef bovengenoemd.
      - Klapper op den Staat der commissorialen, 1809, 112; 1 Portefeuille
- Secrete notulen en ingekomen stukken:
  - van den Directeur der publieke domeinen en geestelijke goederen:, 29 Mei 1809 - 23 Sept. 1809; 113; 1 Portefeuille
  - Journalen van rapporten en voordrachten aan den Koning, en aan den Prins Algemeen Stedehouder, 27 Mei 1809 - 25 Dec. 1809. Minuut en Net; 2 Jan. 1810 - 12 Oct. 1810; 8 Jan. 1810 - 29 Oct. 1810; 12 April 1810 - 28 Mei 1810; 114; 1 Portefeuille
  - Journalen van ingekomen stukken:, 1809-1813; 115-119; 5 delen
    - 23 Mei 1809 - 30 Dec. 1809, 115; 1 deel
    - 1 Jan. 1810 - 31 Dec. 1810, 116; 1 deel
    - 2 Jan. 1811 - 31 Dec. 1811, 117; 1 deel
    - 6 Jan. 1812 - 31 Dec. 1812, 118; 1 deel
    - 4 Jan. 1813 - 15 Dec. 1813, 119; 1 deel
  - Blafferts op de ingekomen stukken:, 120-121
    - 28 Sept. 1810 - 31 Dec. 1812, 120; 1 deel
    - 4 Jan. 1813 - 12 April 1814, 121; 1 deel
      Voor in het laatste deel bevindt zich eene aanteekening betreffende de raadpleging van deze blafferts.
  - Klappers op de ingekomen stukken betreffende de navolgende onderwerpen:, 122-213
    - Kapittel van St. Jan te Utrecht, 1811, 122; 1 deel
    - Kapittel van St. Pieter te Utrecht, 1811, 123; 1 deel
    - Kapittel van St. Marie te Utrecht, 1811, 124; 1 deel
    - Kapittel van Oud Munster te Utrecht, 1811, 125; 1 deel
    - Kapittel van St. Jan te Wijk bij Duurstede, 1811, 126; 1 deel
    - Commanderij van Ingen. 1811, 127; 1 deel
    - Kapittel van St. Jan te Utrecht en v.d. Duitsche orde 1812, 1813, 128; 1 deel
    - Kapittel van St. Pieter te Utrecht 1812, 1813, 129; 1 deel
    - Kapittel van St. Marie te Utrecht 1812, 1813, 130; 1 deel
    - Kapittel van Oud Munster te Utrecht 1812, 1813, 131; 1 deel
    - Kapittel ten Dom te Utrecht en van St. Jan te Wijk 1812, 1813, 132; 1 deel
    - Commanderij van Ingen 1812, 1813, 133; 1 deel
    - Afgestane landen 1812. gemerkt 1, 134; 1 deel
    - Bahr en Lathum 1812, 1813. gemerkt 2, 135; 1 deel
    - Bentheim 1812 gemerkt 3, 136; 1 deel
    - Borculo (geestelijke goederen). 1812, 1813. gemerkt 4, 137; 1 deel
    - Boven IJssel (Rentambt Generaal) 1812, 1813. gemerkt 5, 138; 1 deel
    - Bijlandsche waard 1812, 1813. gemerkt 6, 139; 1 deel
    - Doetinchem (geestelijke goederen) 1812, 1813. gemerkt 7, 140; 1 deel
    - Gesuppr. Tolontvangers 1812, 1813. gemerkt 8, 141; 1 deel
    - Giethoorn (Verlaten landen). 1812 gemerkt 9, 142; 1 deel
    - Haarlem 1812, 1813. gemerkt 10, 143; 1 deel
    - Hof van Rekeningen 1812, 1813. gemerkt 11, 144; 1 deel
    - Idem 1812, 1813. gemerkt 12, 145; 1 deel
    - Huisduinen en den Helder 1812, 1814. gemerkt 13, 146; 1 deel
    - Ter Hunnepe 1812. gemerkt 14, 147; 1 deel
    - Kuinre (Verlaten landen). 1812. gemerkt 15, 148; 1 deel
    - Noordholland (Noorderkwartier). 1812, 1813. gemerkt 16, 149; 1 deel
    - Nijmegen 1812, 1813. gemerkt 17, 150; 1 deel
    - Oldenzaal (Vicarie en pastoriegoederen) 1812, 1814. gemerkt 18, 151; 1 deel
    - Oldenzaal, Weerselo en Almelo 1812, 1813, 1814. gemerkt 19, 152; 1 deel
    - Ooster-Eems 1812, 1813. gemerkt 20, 153; 1 deel
    - Opheusden. 1812, gemerkt 21, 154; 1 deel
    - Paderbomsche tienden, Bommel, Tielerwaarden 1812 gemerkt 22, 155; 1 deel
    - Pleij en Steenwaard 1812. gemerkt 23, 156; 1 deel
    - Putten (Kelnarij van) 1812. gemerkt 24, 157; 1 deel
    - Prefectures 1813. gemerkt 25, 158; 1 deel
    - Rhenen. 1812, 1814. gemerkt 26, 159; 1 deel
    - Salland (Vicarie en Pastoriegoederen). 1812, 1813. gemerkt 27, 160; 1 deel
    - Salland en Windesheim 1812, 1814. gemerkt 28, 161; 1 deel
    - Schuilenburg 1812, 1814. gemerkt 29, 162; 1 deel
    - Texel, enz. 1812. gemerkt 30, 163; 1 deel
    - Twenthe, enz. 1812, 1813, 1814. gemerkt 31, 164; 1 deel
    - Utrecht 1812, 1813, 1814. gemerkt 32, 165; 1 deel
    - Veluwe 1812, 1813, 1814. gemerkt 33, 166; 1 deel
    - Verkooping van domeinen 1812, 1813. gemerkt 34, 167; 1 deel
    - Vianen en Ameide 1812, 1813, 1814. gemerkt 35, 168; 1 deel
    - Vollenhove, enz. 1812, 1813, 1814. gemerkt 36, 169; 1 deel
    - Vriesland 1812. gemerkt 37, 170; 1 deel
    - Wanneperveen, enz. 1812. gemerkt 38, 171; 1 deel
    - Wester-Eems 1812, 1813. gemerkt 39, 172; 1 deel
    - Westerschelling. 1812. gemerkt 40, 173; 1 deel
    - Zennewijnen 1812, 1813. gemerkt 41, 174; 1 deel
    - Zuidholland, Voorne & Beijerlanden 1812, 1813, 1814. gemerkt 42, 175; 1 deel
    - Zutphen 1812, 1813, 1814. gemerkt 43, 176; 1 deel
    - Zutphen (geestelijke goederen). 1812, 1813, 1814 gemerkt 44, 177; 1 deel
    - Ameland 1812, 1813, 178; 1 deel
    - Borculo, Bredevoord, Lichtenvoorde 1812, 179; 1 deel
    - Breda 1812, 1813, 1814, 180; 1 deel
    - Buren 1812, 1813, 181; 1 deel
    - Circulair 1812, 1813, 1814, 182; 1 deel
    - Cranendonk, Eindhoven 1812, 1813, 183; 1 deel
    - Culemborg 1812, 1813, 1814, 184; 1 deel
    - Dieren 1812, 1813, 1814, 185; 1 deel
    - Diest 1812, 186; 1 deel
    - Grave en lande van Cuijk 1812, 1813, 1814, 187; 1 deel
    - Hulsterambacht 1812, 1813, 188; 1 deel
    - Kruidberg 1812, 189; 1 deel
    - Leerdam 1812, 1813, 1814, 190; 1 deel
    - Liesveld 1812, 1813, 191; 1 deel
    - 't Loo 1812, 1813, 1814, 192; 1 deel
    - St. Maartensdijk 1812, 1814, 193; 1 deel
    - Montfoort 1812, 194; 1 deel
    - Noordbeveland 1812, 1813, 195; 1 deel
    - Oosterhout 1812, 1814, 196; 1 deel
    - Oranjevoud 1812, 1813, 1814, 197; 1 deel
    - Prinsland 1812, 1813, 198; 1 deel
    - Sichem 1812, 199; 1 deel
    - Soest, Baarn en Ter Eem 1812, 1813, 200; 1 deel
    - Steenbergen 1812, 1813, 201; 1 deel
    - Thesaurie 1812, 1813, 1814, 202; 1 deel
    - Twintighoeven 1812, 1813, 203; 1 deel
    - Veere 1812, 1814, 204; 1 deel
    - Vianden 1812, 205; 1 deel
    - Vlissingen 1812, 206; 1 deel
    - Westland. 1812, 1813, 1814, 207; 1 deel
    - Willemstad 1812, 208; 1 deel
    - IJsselstein 1812, 1813, 209; 1 deel
    - Zevenbergen 1812, 1814, 210; 1 deel
    - Requesten 1812-11 April 1814, 211; 1 deel
    - Gemengd A 7 Jan. 1812-9 Oct. 1812, 212; 1 deel
    - Idem B 12 Oct. 1812-4 Maart 1814, 213; 1 deel
- DOSSIERS
  Gedeeltelijk behooren deze dossiers en de later te vermelden tabellen niet tot het archief van de directie der domeinen maar in het archief van den Secretaris van Staat en opgevolgde 4e divisie bij het Ministerie van Financiën nadat hij in Bloeimaand 1809 was aangesteld tot chef bij de directie der Staats of publieke domeinen.
  - van bekende herkomst, A.
    - Brieven aan den Secretaris van Staat voor de Financiën en nota's betreffende de instructien voor den Raad van Financiën, den amanuensis van dien Raad en van den commies en klerk ter Auditiekamer der nationale domeinen herkomende van den Vorst van Nassau, 1805; 214; 1 Portefeuille
      Overgenomen van Financiën 22 Juli 1861, lijst 6 Nr. 49/58.
    - Stukken betreffende de inculte gronden in Brabant en Gelderland, ingekomen bij den Secretaris van Staat en den Minister van Financiën en door hen in handen gesteld van den heer Badon Gijben, adviseerenden Raad van Financiën e.a., ter fine van rapport, 1802-1809; 215; 1 Portefeuille
      Hierbij relativen van notulen:
      1804: nrs. 483, 5164.
      1805: nrs. 2689, 5262.
      1806: nrs. 2335, 5276, 6100, 7585.
      1807: nrs. 544, 636.
      1808: nrs. 1547.
      De nummers dezer relativen, voor zoover ze behooren tot de notulen van de directie der domeinen, zijn eigenlijk die waaronder ze bij ontvangst in het jouraaal (zie nr. 115 en vlg.) werden geboekt. De notulen hebben een ander volgnummer, dat aan het hoofd van elke notul, onder dat van het journaal gesteld werd. Overgenomen van Financiën 22 Juli 1861, lijst 6 nr. 26/30.
    - Stukken betreffende: a. vordering tot betaling van geleverd hooi, haver en stroo ten dienste der fransche armee te Utrecht door Hendrik Maas en Hendrik Grandeman, 1798-1806. b. Schadeloosstelling aan Jacob de Wit, molenaar te Herwijnen, voor het recht van dwang, bij publicatie van het Prov. College van Politie in Gelderland dd. 24 Febr. 1796 afgeschaft. 1806. c. Continuatie van het recht van Hendrik van Walt, grutter te Willemstad, tot het alléén aldaar verkoopen van grutter en vermindering van het bedrag door hem te betalen voor eene acte van patent, 1807., 1798-1807; 216
      1798 nrs. 212, 656, 925, 2774.
      1805 nrs. 2437.
      1806 nrs. 7513.
      Overgenomen van Financiën 22 Juli 1861, lijst 6 nr. 21/24.
    - Stukken betreffende het formeeren van een generalen Staat van de domeinen tot des Ministers superintendentie en administratie behoorende, door Z.M. den Koning gerequireerd bij Kabinetsorder gegeven te Aken, 16 Sept. 1806; 217; 1 Portefeuille
      Overgenomen van Financiën 22 Juli 1861, lijst 6 nr. ?/25.